臺灣板橋地方法院交通事件裁定　　　　 96年度交聲字第672號
原處分機關　交通部公路總局臺北區監理所
異　議　人
即受處分人　甲○○
上列異議人即受處分人因違反道路交通管理處罰條例事件，對於
交通部公路總局臺北區監理所於中華民國96年4 月20日所為之處
分（原處分案號：北監自裁字第裁40-DBO952722號），聲明異議
，本院裁定如下：
    主  文
異議駁回。
    理  由
一、按汽車駕駛人，行經有燈光號誌管制之交岔路口闖紅燈者，
    處新臺幣（下同）一千八百元以上五千四百元以下罰鍰；又
    汽車駕駛人駕駛汽車違反道路交通管理處罰條例第53條規定
    者，除應依該條所規定之罰鍰處罰外，並予記違規點數三點
    ，道路交通管理處罰條例第53條第1 項、第63條第1 項第3
    款分別定有明文。
二、本件異議人即受處分人甲○○於民國96年3 月10日下午2 時
    45分許，駕駛車牌號碼ZZ-1677 號自用租賃小客車，途經桃
    園縣桃園市○○路與國豐十街口設置有燈光號誌管制之交岔
    路口時，因闖紅燈（直行）而為桃園縣政府警察局桃園分局
    警員乙○○以受處分人駕駛汽車有違反道路交通管理處罰條
    例第53條第1 項規定之行為，當場製單舉發，受處分人當場
    拒絕簽收該舉發通知單，並由填單警員於單上載明「拒簽名
    ，因駕駛人認為號誌問題所以拒簽」字樣，依違反道路交通
    管理事件統一裁罰基準及處理細則第11條第1 項第1 款規定
    視為已收受，受處分人嗣後於應到案日期前提出申訴，經原
    處分機關函請舉發機關調查後，仍依道路交通管理處罰條例
    第53條第1 項、第63條第1 項第3 款（裁決書漏引第1 項第
    3 款，應予補正）及違反道路交通管理事件統一裁罰基準表
    之規定，於96年4 月20日裁處受處分人罰鍰二千七百元，並
    記違規點數三點。
三、受處分人甲○○固坦承有於上揭時、地駕駛汽車通過路口後
    為警攔停舉發闖紅燈之事實，惟辯稱：當時伊駕車行經文中
    路與國豐十街口時，遇紅燈而暫停於文中路內側車道等待號
    誌燈轉換，此時該路口近燈位於伊上方，無法辨識，而該路
    口遠燈卻設於道路外側，伊從車內駕駛座，則基於角度問題
    擋住視線，易被車內後視鏡擋住視線，故不易發現位於道路
    外側之遠燈號誌；由於文中路與國豐十街路口及文中路與文
    新街口兩交岔路口距離相近，伊未發現文中路與國豐十街口
    之遠燈號誌，致易誤認文中路與文新街口之近燈號誌為文中
    路與國豐十街口之遠燈號誌，而且與伊約當時間，同樣於文
    中路與國豐十街口等待號誌轉換，而後被員警舉發違規直行
    闖紅燈亦有多人，可見此絕非伊個人未盡合理注意之偶發違
    規事件云云。然查，桃園縣桃園市○○路與國豐十街交岔路
    口設置有燈光號誌管制一節，受處分人並不否認，又有該路
    口現場彩色照片六幀附卷可稽，已可認定。又受處分人駕駛
    汽車於前揭時地違規紅燈直行而經警舉發闖紅燈等情，業據
    證人即製單舉發受處分人駕駛汽車違規行駛之警員乙○○於
    本院96年6 月12日調查時，以具結擔保其供述之真實性，並
    在負擔偽證罪之處罰心理下證稱：受處分人是沿文中路由桃
    園往中壢方向行駛過來，在國豐十街口時是紅燈，為讓沿國
    豐十街出來的車子駛入文中路，故文新街口的燈光號誌會先
    變成綠燈，而沿文中路過國豐十街之路口時向會比較慢變為
    綠燈等語，此亦為受處分人所同認，又有卷附該路口現場彩
    色照片六幀附卷可資參照。受處分人雖以文中路與國豐十街
    交岔路口之燈光號誌設置不良云云置辯，但依卷附之六幀彩
    色照片觀察，文中路與國豐十街交岔路口設置較遠之燈光號
    誌，雖係設置於外側車道上，惟經以金屬橫杆伸入路口上方
    ，以文中路係單向兩車道之道路，行駛於內側車道之駕駛人
    ，並無判斷該燈號之困難，此自上開照片拍攝之角度有立於
    安全島之位置取景，仍可正確辨識即明。再者，自文中路與
    國豐十街口和文中路與文新路口，明顯係兩個獨立之交岔路
    口，除兩路口範圍內各依規定繪置有黃網線外，中間尚有一
    小段道路空間與安全島之設置，更無誤為係連結成一體之巨
    大路口之虞。受處分人先以其係行駛於內側車道、其車內後
    視鏡之設置阻擋視線，致無法清楚辨識設置在道路左側之燈
    號為辭，繼又以同時地尚有多件同樣情狀之違規，意在佐證
    非唯其個人因素云云置辯，卻從未反思其考領有汽車駕駛執
    照，於汽車行駛時，有無依規定注意車前狀況，汽車行駛至
    交岔路口，其行進是否遵守燈光號誌（道路交通安全規則第
    94條第3 項、第102 條第1 項第1 款），有無正確且負責任
    地判讀一切路況而為安全駕駛行為？受處分人雖以前開情詞
    為辯，然依前論述，顯難認為可採，本件事證明確，受處分
    人有上述違規行為，洵堪認定。
四、綜上所述，受處分人確有駕駛汽車在上開時地行經有燈光號
    誌管制之交岔路口闖紅燈之違規行為，從而原處分機關依道
    路交通管理處罰條例第53條第1 項、第63條第1 項第3 款、
    違反道路交通管理事件統一裁罰基準表之規定，裁處受處分
    人罰鍰二千七百元，並記違規點數三點，核無違誤，本件受
    處分人之異議為無理由，自應將其異議駁回。
據上論斷，應依道路交通案件處理辦法第19條，裁定如主文。
中　　華　　民　　國　　96　　年　　10　　月　　31　　日
                  交通法庭    法　官  張江澤
以上正本證明與原本無異。
如不服本裁定，應於送達後5日內，向本院提出抗告狀。
                              書記官  林怡秀
中　　華　　民　　國　　96　　年　　10　　月　　31　　日
